臺灣臺南地方法院臺南簡易庭民事判決
111年度南簡字第894號
原      告  AC000-000000（姓名住址詳卷）
訴訟代理人  陳寶華律師
被      告  董敏德  
訴訟代理人  蘇泓達律師（法扶律師）
上列被告因強制猥褻案件，原告提起刑事附帶民事訴訟請求侵權
行為損害賠償，經本院刑事庭裁定移送前來（109年度侵附民字
第26號），本院於民國111年8月24日言詞辯論終結，判決如下：
    主      文
被告應給付原告新臺幣80,000元，及自民國109年12月27日起至
清償日止，按週年利率百分之5計算之利息。
原告其餘之訴駁回。
訴訟費用由被告負擔百分之27，餘由原告負擔。
本判決原告勝訴部分得假執行。但被告以新臺幣80,000元為原告
預供擔保後，得免為假執行。
    事實及理由
壹、程序方面：
    按行政機關、司法機關及軍法機關所製作必須公示之文書，
    不得揭露被害人之姓名、出生年月日、住居所及其他足資識
    別被害人身分之資訊，性侵害犯罪防治法第12條第2項定有
    明文。所謂其他足資識別被害人身分之資訊，包括被害人照
    片、影像、聲音、住址或其他有關係之親屬姓名年籍等個人
    基本資料。又裁判及其他必須公示之文書，不得揭露足以識
    別被害人身分之資訊。如確有記載之必要，得僅記載其姓氏
    、性別或以使用代號之方式行之。法院依前項規定使用代號
    者，並應作成該代號與被害人姓名對照表附卷。法院辦理性
    侵害犯罪案件應行注意事項第3點亦有明文。本件原告（偵
    查代號AC000-000000）起訴主張被告對其所為之侵權行為事
    實，係犯刑法第224條之1之罪，核屬性侵害犯罪防治法第2
    條所定之罪名，揆諸前揭說明與法條規定，本件判決不予揭
    露足資識別被害人身分之資料，而將原告之姓名以如當事人
    欄之代號表示，合先敘明。
貳、實體方面：
一、原告主張：兩造前係臺南市啟智學校學弟學姐關係，均為中
    度智能障礙心智缺陷之人。被告於民國109年8月1日上午8時
    許，與原告至臺南市北區公園南路「臺南公園涼亭」散步時
    ，違反原告意願，不顧原告反對，對原告為親吻嘴巴，並將
    手伸進原告衣物內，撫摸其胸部及下體等猥褻行為。被告上
    開行為，業經本院刑事庭以109年度侵訴字第71號判決被告
    對心智缺陷之女子犯強制猥褻罪，處有期徒刑1年6月確定（
    下稱刑事案件）。被告所為不法侵害原告身體、自由、隱私
    等權利，致原告身心重創，受有精神上之痛苦。為此，依民
    法第184條第1項前段、第195條第1項規定，請求被告賠償精
    神慰撫金新臺幣（下同）300,000元等語。並聲明：被告應
    給付原告300,000元，及自刑事附帶民事起訴狀繕本送達翌
    日起至清償日止，按週年利率百分之5計算之利息。
二、被告則以：對於刑事案件所認定之事實，及原告得請求精神
    慰撫金均不爭執，惟請斟酌被告為中度智能障礙心智缺陷之
    人，依其辨識而為行為之能力顯著降低，予以衡量本件精神
    慰撫金之數額等語，資為抗辯。並聲明：㈠原告之訴駁回。㈡
    如受不利判決，願供擔保請准宣告免為假執行。
三、兩造不爭執之事項為（本院卷第36頁）：
  ㈠兩造係臺南市啟智學校學弟學姐關係。
  ㈡兩造均為中度智能障礙之心智缺陷之人。
  ㈢被告於109年8月1日上午8時許，與原告至臺南市北區公園南
    路「臺南公園涼亭」散步時，違反原告意願，不顧原告反對
    ，對原告為親吻嘴巴，並將手伸進原告衣物內，撫摸其胸部
    及下體等猥褻行為。被告上開行為，業經刑事案件判決被告
    對心智缺陷之女子犯強制猥褻罪，處有期徒刑1年6月確定。
　㈣被告對於原告得請求被告賠償精神慰撫金，不爭執。
四、得心證之理由：
　㈠按因故意或過失，不法侵害他人之權利者，負損害賠償責任
    ；不法侵害他人之身體、健康、名譽、自由、信用、隱私、
    貞操，或不法侵害其他人格法益而情節重大者，被害人雖非
    財產上之損害，亦得請求賠償相當之金額，民法第184條第1
    項前段、第195條第1項分別定有明文。查被告於上開時、地
    ，違反原告意願，對原告為親吻嘴巴，並將手伸進原告衣物
    內，撫摸其胸部及下體等猥褻行為，已侵害原告之性自主權
    ，衡情必對原告身心造成一定之負面影響，原告自受有精神
    上之痛苦，且情節應屬重大，是原告依上開規定，請求被告
    賠償非財產上之損害，自屬有據，此亦為兩造所不爭執（不
    爭執事項㈢、㈣）。
　㈡次按被害人受有非財產上損害，請求加害人賠償相當金額之
    慰撫金時，法院對於慰撫金之量定，應斟酌實際加害情形、
    所造成之影響、被害人痛苦之程度、兩造之身分地位經濟情
    形及其他各種狀況，以核定相當之數額。本院審酌被告明知
    原告亦為智能障礙之心智缺陷女子，為逞一己私慾，利用與
    原告單獨外出相處之機會，無視原告之反對，以上開方式對
    其為強制猥褻行為，對原告之身心造成創傷。兼衡原告為特
    殊教育學校高中畢業，未婚，與家人同住，名下無財產，經
    濟狀況不佳；被告亦為中度智能障礙者，未婚，父親三度中
    風需要照顧，名下無財產，經濟狀況不佳，先前曾於KTV擔
    任服務生，目前無業（本院卷第35頁）；及兩造109、110年
    度財產所得調件明細表所示之所得及財產之經濟狀況，暨身
    分地位等一切情狀，認原告請求被告賠償精神慰撫金於80,0
    00元範圍內，尚屬適當。
　㈢末按給付無確定期限者，債務人於債權人得請求給付時，經
    其催告而未為給付，自受催告時起，負遲延責任；其經債權
    人起訴而送達訴狀，或依督促程序送達支付命令，或為其他
    相類之行為，與催告有同一之效力；又遲延之債務以支付金
    錢為標的者，債權人得請求依法定利率計算之遲延利息；而
    應付利息之債務，其利率未經約定，亦無法律可據者，週年
    利率為百分之5，民法第229條第2項、第233條第1項及第203
    條分別定有明文。查原告請求被告給付之前開金額，未定有
    給付之期限，則原告併請求自附帶民事起訴狀繕本送達被告
    之翌日即109年12月27日（侵附民卷第13頁）起至清償日止
    ，按週年利率百分之5計算之法定遲延利息，亦屬有據。
五、綜上所述，原告依民法第184條第1項前段、第195條第1項規
    定，請求被告給付80,000元，及自109年12月27日起至清償
    日止，按週年利率百分之5計算之利息，為有理由，應予准
    許；逾此金額之請求，則屬無據，應予駁回。　
六、本件係原告提起刑事附帶民事訴訟，經本院刑事庭裁定移送
    民事庭者，依刑事訴訟法第504條第2項之規定，免納裁判費
    ，且至本件言詞辯論終結時，亦未發生其他訴訟費用，本無
    確定訴訟費用額之必要，惟仍依民事訴訟法第79條規定，依
    兩造勝敗之比例，諭知訴訟費用之負擔如主文第3項所示，
    以備將來如有訴訟費用發生時，得確定其負擔。
七、本件係屬民事訴訟法第427條第1項規定適用簡易程序所為被
    告部分敗訴之判決，爰依同法第389條第1項第3款規定，就
    原告勝訴部分依職權宣告假執行。另被告聲請宣告免為假執
    行部分，核無不合，爰依民事訴訟法第392條第2項規定，酌
    定如主文第4項但書所示之相當擔保金額准許之。
八、本件為判決基礎之事證已臻明確，兩造其餘攻擊防禦方法及
　　所提證據，核與判決結果不生影響，爰不逐一論述，併此敘
　　明。
九、訴訟費用負擔之依據：民事訴訟法第79條。　　　　
中　　華　　民　　國　　111 　年　　9 　　月　　30　　日
                    臺南簡易庭  法　官  陳䊹伊
上列正本係照原本作成。
如不服本判決，應於送達後20日內，向本院提出上訴狀並表明上
訴理由，如於本判決宣示後送達前提起上訴者，應於判決送達後
20日內補提上訴理由書（須附繕本）。
如委任律師提起上訴者，應一併繳納上訴審裁判費。 
中　　華　　民　　國　　111 　年　　9 　　月　　30　　日
                                書記官  王美韻